# 项目负责人区别于项目现场负责人的区别是什么？

提问人：89898 时间：2020-06-02 13:11:00
请问项目负责人区别于项目现场负责人的区别是什么？

回答人：chenyiwei
“项目负责人”并没有严格的定义，可能是指负责该项目的合伙人或经理级别的人员，不同事务所的称呼和权责可能不同。
“项目现场负责人”一般由高级审计员（Senior，国内所一般称为项目经理）级别的人员担任（重要项目也可能由经理级别担任），其所承担的复核职责为三级复核中的第一级（详细复核）。